臺灣臺北地方法院刑事判決　　　　　　　　　　　　　九十年度訴字第一一四一號
　　公　訴　人　臺灣臺北地方法院檢察署檢察官
　　被　　　告　乙○○
右列被告因違反槍砲彈藥刀械管制條例案件，經檢察官聲請簡易判決處刑（九十年度
偵字第一六○六三號），本院改適用通常程序，判決如左：
    主      文
乙○○共同未經許可，寄藏子彈，累犯，處有期徒刑拾月，併科罰金新臺幣壹拾伍萬
元，罰金如易服勞役，以參佰元（即新臺幣玖佰元）折算壹日。
扣案之制式口徑九釐米半自動手槍子彈伍顆均沒收之。
    事      實
一、乙○○（綽號奧志）前於民國八十七年間因違反麻醉藥品管理條例案件，經本院
    判處有期徒刑六月，甫於八十七年九月七日易科罰金執行完畢，詎仍不知悔改，
    復與黃柏璋（未據起訴）基於共同犯意之聯絡，於九十年七月廿八日上午四時許
    ，在臺北市○○區○○路廿六巷三之一號四樓丙○○住處，未經許可，受友人甲○○（涉未經許可持有子彈部分，另由臺灣板橋地方法院檢察署檢察官偵查中）
    之託而代為保管具有殺傷力之口徑九釐米制式半自動手槍子彈五顆，並當場交由
    黃柏璋將之藏匿於同址黃某房內之抽屜中。嗣於同年月卅一日下午六時許，為警
    於上址執行搜索時查獲，並扣得上開子彈五顆。乙○○於偵查中自白犯行，並供
    出子彈來源而經警於同年八月一日破獲甲○○非法持有槍、彈。
二、案經臺北市政府警察局大安分局報請臺灣臺北地方法院檢察署檢察官偵查後聲請
    簡易判決處刑，本院改適用通常程序審理。
    理      由
一、訊據被告乙○○矢口否認有何寄藏子彈之犯行，辯稱：九十年七月廿八日凌晨在
    黃柏璋住處泡茶，甲○○請伊代其友人保管子彈，為伊所拒，未曾收受並藏匿扣
    案之子彈云云。經查：
（一）右開犯罪事實，業據被告於警訊中坦承不諱，供稱：「．．．制式子彈六顆（
      按經鑑定後，其中一顆係土造子彈，無殺傷力，下同）等違禁品是由我保管的
      ，．．．子彈是寄藏在我這裡」、「是甲○○託我保管的，並不是賣給我」、
      「是於九十年七月廿八日凌晨四點左右託我保管，沒有代價，當時黃柏璋有在
      場」等語（見偵卷第十一頁反面以下）；證人即共犯黃柏璋於警訊中亦供證：
      「．．．六顆子彈，這些東西都是奧志乙○○的」、「（問：你是否知道乙○○的子彈來源？）我知道那是乙○○一位朋友交給他的，他朋友我不知道叫什
      麼名字」、「（問：乙○○告訴警方這批違禁物是九十年七月廿八日凌晨四點
      甲○○在你家交給乙○○的，而你也在場，是否屬實？）沒錯，九十年七月廿
      八日凌晨四點乙○○帶朋友一起到我家，而那位朋友便將這批違禁物交給乙○○，我不知道這些東西到底是他們那一個的。而甲○○是那天出現在我家那個
      人」等語（見偵卷第十六頁反面以下），均有渠等警訊筆錄在卷可憑。而被告
      及證人黃柏璋於本院訊問中復坦承警訊中未曾遭刑求、恐嚇，均係渠等自由陳
      述等語。且證人即執行搜索而查獲本案之員警丁○○、陳柏青於本院訊問中到
      庭結證稱：渠等接獲線報指出綽號「奧志」之乙○○持有槍、彈及毒品，經常
      出沒於臺北市○○區○○路廿六巷三之一號四樓之黃柏璋住處，故向法院聲請
      搜索票前往搜索，搜索對象為「奧志」及潘進華，當時約有十人左右在屋內，
      子彈係在黃柏璋房間之抽屜內查獲，斯時在場之被告及黃柏璋均一致供稱子彈
      係甲○○交付被告保管的，筆錄均係被告及黃柏璋自由陳述下所製作，未曾刑
      求等語綦詳（見本院九十年十一月廿九日訊問筆錄），核與被告及證人黃柏璋
      於警訊中陳述相符。再本案確係秘密證人向警方檢舉綽號「奧志」之乙○○販
      毒及持有槍、彈，並藏匿於黃柏璋前開住處，經警聲請後由本院核發搜索票，
      嗣果於上址查獲毒品及本案子彈乙節，業據經本院調取本院九十年度聲搜字第
      五六號卷核閱無訛，並有搜索筆錄、臺北市政府警察局大安分局搜索經過及結
      果陳報書、臺北市政府警察局大安分局扣押物品目錄表附卷足稽；參以被告係
      成年人，且有竊盜、妨害兵役、違反麻醉藥品管理條例等多項前科，有臺灣高
      等法院檢察署刑案紀錄簡覆表在卷可查，非無被訴經驗之人，其若無前述犯行
      ，何庸於警訊中自編情節以攬刑責？且該搜索地點係黃柏璋住處，子彈係在黃
      柏璋房內抽屜查獲，倘被告未寄藏該子彈，又豈有在黃柏璋亦在場情況下猶同
      意於前開扣押物品目錄表之「所有人＼持有人＼保管人」欄中簽名捺印之理，
      在在均足徵被告於警訊中之任意性自白與事實相符。至扣案子彈之處所雖係黃
      柏璋住處，然被告二、三天即前往該處一次，且查獲當日有十人在場，除三人
      找黃柏璋外，其餘均係找被告乙情，業據證人黃柏璋證述明確（見本院九十年
      十一月廿九日訊問筆錄）；證人甲○○亦證稱伊前往上開處所大部分是找被告
      （詳本院九十年十二月廿七日審理筆錄）；即警方亦係依據線報而前往黃柏璋
      住處查獲被告，顯見被告經常於黃柏璋住處出沒，其將子彈寄藏該處，尚無悖
      於常理。
（二）次查，被告雖於本院中辯稱：伊不同意甲○○寄放子彈，甲○○始交付黃柏璋
      保管；證人黃柏璋亦於本院訊問中附和稱：該子彈係伊所寄藏，與被告無關；
      證人甲○○則於本院審理中證稱：子彈係寄藏在黃柏璋處各云云。不惟與被告
      及黃柏璋先前之陳述及證人丁○○、陳柏青之證詞不符，已難採信，且證人甲○○證稱：子彈係其友李英志所有，九十年七月廿八日其與李英志同至黃柏璋
      住處，要求黃柏璋代為保管子彈，未曾請被告幫忙保管云云，與被告及證人黃
      柏璋所供係因被告拒絕保管子彈，甲○○始寄放在黃柏璋住處乙節相齟齬，自
      難遽採。況衡之常情，被告及證人黃柏璋於警訊之陳述較少權衡利害得失或受
      他人干預，且甫經逮捕到案，尚無機會串供，比之事後翻異之詞，理應更為可
      採，在無可證明渠等更異之詞與事實更為相符，或其初供係虛偽者外，自不得
      任意捨棄初供不採。是被告於本院審理中翻異前供，顯係卸責之詞；證人黃柏
      璋及甲○○於本院之證詞俱屬迴護之詞，均無足憑信。
（三）又證人黃柏璋明知扣案子彈係甲○○委託被告保管，猶將之藏匿於其房間抽屜
      中，其與被告間有犯意聯絡及行為分擔，應堪認定。
（四）此外，扣案之子彈五顆經送請內政部警政署刑事警察局以「性能檢驗法」鑑驗
      結果，認均係口徑九釐米之制式半自動手槍子彈，均具殺傷力，有該局九十年
      八月十五日刑鑑字第一七四六一三號鑑驗通知書乙紙附卷可考。綜上，本件事
      證已臻明確，被告犯行堪以認定，應予依法論科。
二、核被告所為，係犯槍砲彈藥刀械管制條例第十二條第四項未經許可寄藏子彈罪。
    按槍砲彈藥刀械管制條例係將持有與寄藏為分別之處罰規定，則單純之持有，固
    不包括寄藏，但寄藏之受人委託代為保管，其保管之本身所為之持有，既係寄藏
    之當然結果，法律上自宜僅就寄藏行為為包括之評價，不應另就持有予以論罪（
    最高法院七十四年度臺上字第三四○○號判例參照）。是被告持有子彈之行為，
    係其寄藏之當然結果，不另論罪。被告與黃柏璋間，有犯意聯絡及行為分擔，應
    論以共同正犯。又被告前於八十七年間因違反麻醉藥品管理條例案件，經本院判
    處有期徒刑六月，甫於八十七年九月七日易科罰金執行完畢，有臺灣高等法院檢
    察署刑案紀錄簡覆表在卷可按，其於五年以內再犯有期徒刑以上之本罪，為累犯
    ，應依刑法第四十七條規定，加重其刑。另被告於警訊中自白犯罪，並供述全部
    子彈之來源係甲○○，因而查獲甲○○非法持有槍、彈，此業據證人丁○○於本
    院訊問中證述無訛，並有被告警訊筆錄、臺北市政府警察局大安分局九十年八月
    一日北市警安分刑字第九○六三二○一三○○號刑事案件移送書乙紙附卷足參，
    應依槍砲彈藥刀械管制條例第十八條第四項前段減輕其刑，並依法先加後減之。
    爰審酌被告有如事實欄所載之前科，已如前述，素行不佳，且寄藏子彈對他人之
    生命、身體構成威脅，犯後復飾詞否認犯行，顯無悔意，及其犯罪之動機、目的
    、手段等一切情狀，量處如主文所示之刑，並就罰金部分諭知易服勞役之折算標
    準。末查，扣案制式口徑九釐米之半自動手槍子彈五顆（經本院勘驗結果，均未
    曾試射擊發），為違禁物，應依刑法第三十八條第一項第一款宣告沒收。至扣案
    之土造金屬彈殼加裝直徑八．八釐米金屬彈頭而成之土造子彈一顆，經實際試射
    ，無法擊發，認不具殺傷力，有前引鑑驗通知書可據，非屬違禁物，且與本案犯
    罪無直接關係，毋庸宣告沒收。
三、黃柏璋所涉寄藏子彈罪嫌，應由檢察官另行偵辦，附此敘明。
據上論斷，應依刑事訴訟法第四百五十二條、第二百九十九條一項前段，槍砲彈藥刀
械管制條例第十二條第四項、第十八條第四項前段，刑法第十一條、第二十八條、第
四十七條、第四十二條二項、第三十八條第一項第一款，罰金罰鍰提高標準條例第二
條，現行法規所定貨幣單位折算新臺幣條例第二條，判決如主文。
本案經檢察官黃立維到庭執行職務
中      華      民      國      九十一      年      一      月    十    日
                                      臺灣臺北地方法院刑事第八庭
                                          法  官  宋  松  璟
右正本證明與原本無異。
如不服本判決，應於判決送達後十日內，向本院提出上訴狀（應附繕本），上訴於臺
灣高等法院。
                                          書記官  楊  文  祥
中      華      民      國      九十一      年      一      月    十    日
附錄本案論罪科刑法條：
槍砲彈藥刀械管制條例第十二條第四項
未經許可，持有、寄藏或意圖販賣而陳列子彈者，處五年以下有期徒刑，併科新臺幣
三百萬元以下罰金。
